【裁判字號】    98,裁,437
【裁判日期】    980220
【裁判案由】    石油管理法
【裁判全文】
最  高  行  政  法  院  裁  定
                                       98年度裁字第437號
上  訴  人  昶鴻工程有限公司
代  表  人  甲○○
被 上訴 人  新竹縣政府
代  表  人  乙○○
上列當事人間石油管理法事件，上訴人對於中華民國97年11月6
日臺北高等行政法院97年度訴字第1434號判決，提起上訴，本院
裁定如下：
    主  文
上訴駁回。
上訴審訴訟費用由上訴人負擔。
    理  由
一、按對於高等行政法院判決之上訴，非以其違背法令為理由，
    不得為之，行政訴訟法第242條定有明文。依同法第243條第
    1項規定，判決不適用法規或適用不當者，為違背法令；而
    判決有同條第2項所列各款情形之一者，為當然違背法令。
    是當事人對於高等行政法院判決上訴，如依行政訴訟法第24
    3條第1項規定，以高等行政法院判決有不適用法規或適用不
    當為理由時，其上訴狀或理由書應有具體之指摘，並揭示該
    法規之條項或其內容；若係成文法以外之法則，應揭示該法
    則之旨趣，倘為司法院解釋或本院之判例，則應揭示該判解
    之字號或其內容。如以行政訴訟法第243條第2項所列各款情
    形為理由時，其上訴狀或理由書，應揭示合於該條項各款之
    事實。上訴狀或理由書如未依此項方法表明者，即難認為已
    對高等行政法院判決之違背法令有具體之指摘，其上訴自難
    認為合法。
二、本件上訴人未經申請核准，擅自於新竹縣竹北市○○路○段
    175之1號設置自用加儲油設施，供其自用車輛加注柴油，於
    民國96年9月6日9時許為被上訴人聯合取締違法經營油品聯
    合稽查小組人員會同該府警察局竹北分局鳳岡派出所員警當
    場查獲，乃以96年11月22日府建用字第096351 2886號違反
    「石油管理法」罰鍰及沒入處分書，認上訴人代表人甲○○
    違反石油管理法第18條第1項之規定，依同法第40條第1項第
    3款及第2項之規定，處以新臺幣100萬元罰鍰，並沒入其供
    自用之石油製品及所使用之加儲油設施器具。上訴人不服，
    提起訴願，遭決定駁回，就沒入貨櫃部分提起行政訴訟，經
    原審法院判決將訴願決定撤銷，並駁回上訴人其餘之訴。其
    判決理由略以：「上訴人公司提起之訴願，經濟部竟以上訴
    人公司代表人甲○○為訴願人而進行訴願審議，且做成訴願
    決定，其訴願審議程序即有不合。上訴人提起本件訴訟，雖
    未就此爭執，惟提起撤銷訴訟之前提係經合法之訴願前置為
    其要件，訴願決定既有不合，自應依職權予以撤銷，由訴願
    機關其另為適法之決定，至於系爭處分沒入貨櫃是否合法有
    據，因程序未行，實體未定，應俟經濟部另為適法訴願決定
    後，始得認定。」上訴人對於原判決以上開理由駁回其訴之
    部分，究竟如何違背法令，於上訴狀均未置一詞，徒就其於
    原審之主張，再為爭執，難認對該判決之如何違背法令已有
    具體之指摘。依首開規定及說明，應認其上訴為不合法。
三、據上論結，本件上訴為不合法。依行政訴訟法第249條第1項
    前段、第104條、民事訴訟法第95條、第78條，裁定如主文
    。
中    華    民    國    98    年    2     月    20    日
                    最高行政法院第五庭
                        審判長法官  黃  璽  君
                              法官  張  瓊  文
                              法官  鄭  忠  仁
                              法官  黃  本  仁
                              法官  吳  東  都
以  上  正  本  證  明  與  原  本  無  異
中    華    民    國    98    年    2     月    20    日
                              書記官  王  福  瀛


司法院資訊處製作；財團法人民間司法改革基金會備份。
